臺灣臺北地方法院刑事判決　　　　　　 100年度易緝字第47號
公　訴　人　臺灣臺北地方法院檢察署檢察官
被　　　告　黃正倫
上列被告因侵占遺失物案件，經檢察官提起公訴（99年度偵字第
15641號），本院判決如下：
    主  文
黃正倫侵占遺失物，處罰金新臺幣壹仟元，如易服勞役，以新臺
幣壹仟元折算壹日。緩刑貳年。
    事  實
一、黃正倫於民國99年6月12日中午12時許，在設於臺北市○○
    區○○路6號之統一便利超商內，見王芯柔自該便利超商內
    之提款機提款後，不慎遺落新臺幣（下同）1,000元在地，
    竟萌生為自己不法所有之意圖，將之拾起後據為己有。嗣經
    王芯柔調閱監視錄影畫面，始查知上情。
二、案經臺北市政府警察局中正第一分局報告臺灣臺北地方法院
    檢察署檢察官偵查起訴。
    理  由
一、訊之被告黃正倫矢口否認有何侵占遺失物之犯行，辯稱：伊
    當時僅係拾起掉落於地面的紙張云云。惟查：王芯柔有於99
    年6月12日在位於臺北市○○區○○路6號統一便利超商內之
    提款機提款後，不慎遺落1,000元在地等情，業經證人王芯
    柔於偵查中證述明確，並有監視器翻拍畫面在卷足憑；而被
    告旋將該1,000元拾起並據為己有乙節，亦有監視器翻拍畫
    面在卷足憑，此外，復有勘驗筆錄1份附卷可稽，是被告有
    於前開時、地侵占王芯柔遺失之1,000元乙節，堪以認定。
    綜上所述，本件事證明確，被告所辯，係事後圖卸之詞，不
    足採信，被告犯行洵堪認定，應依法論科。
二、核被告所為，係犯刑法第337條之侵占遺失物罪。又被告係
    於9年10月17日出生，有戶役政連結作業系統1紙在卷足憑，
    是其行為時已滿80歲，爰依刑法第18條第3項規定，減輕其
    刑。本院審酌被告之犯罪動機、目的、手段及素行等一切情
    狀，量處如主文所示之刑，並諭知易服勞役之折算標準。末
    查，被告前末曾受有期徒刑以上刑之宣告，此有臺灣高等法
    院被告前案紀錄表1份在卷足憑，本院審酌被告年事已高，
    且侵占之金額甚微，被害人王芯柔於警詢、偵查中均已表不
    追究被告刑事責任，故本院認為前開對其宣告之刑，以暫不
    執行為適當，爰宣告緩刑2年。
據上論斷，應依刑事訴訟法第284條之1、第299條第1項前段，刑
法第337條、第18條第3項、第42條第1項第3款、第74條第1項第1
款，刑法施行法第1之1條第1項、第2項前段，判決如主文。
本案經檢察官蘇維達到庭執行職務。
中    華    民    國   100    年    5     月    31    日
                  刑事第二十庭  法  官  柯姿佐
上正本證明與原本無異。
如不服本判決應於收受送達後10日內向本院提出上訴書狀，並應
敘述具體理由；其未敘述上訴理由者，應於上訴期間屆滿後20日
內向本院補提理由書（均須按他造當事人之人數附繕本）「切勿
逕送上級法院」。告訴人或被害人如對於本判決不服者，應具備
理由請求檢察官上訴，其上訴期間之計算係以檢察官收受判決正
本之日期為準。
                                書記官  劉穗筠
中    華    民    國   100    年    5     月    31    日
附錄本案論罪科刑法條全文
中華民國刑法第337條
（侵占遺失物罪）
意圖為自己或第三人不法之所有，而侵占遺失物、漂流物或其他
離本人所持有之物者，處 5 百元以下罰金。